---
title: "Simulado"
author: "Roberto de Pinho"
date: "27/08/2021"
output: pdf_document
classoption: landscape
---

```{r setup, include=FALSE}
library(tidyverse)
knitr::opts_chunk$set(echo = TRUE)
library(pander)
panderOptions('round', 2)
panderOptions('keep.trailing.zeros', TRUE)
```

## Validação da simulação

Foi feita a geração de uma tabela simulada de 100 mil indivíduos. Por sorteio, com probabilidade 50%/50% foram considerados vacinados ou não. Considera-se que todos os indivíduos foram expostos por tempo suficiente para que sejam infectados, caso sem vacina. 

A partir dos valores da Tabela 1 ( https://doi.org/10.1101/2021.08.21.21261501 ) foram feitos sorteios para marcar cada indivíduo com Infection, Hospitalization, ICU admission e Death, considerando o status de vacinados ou não. Os resultados do sorteio de uma população são apresentados na tabela abaixo. São considerados apenas os valores para Vaxzevria/Fiocruz / Fully vaccinated.


```{r simulado para validar, echo=FALSE}

#coin toss function with given probability.
coin_toss <- function(size, prob) {
  return(sample(x = c(TRUE,FALSE),
                replace = TRUE,
                size = size,
                prob = prob))
}

#Vaccine Effectiveness https://www.cdc.gov/csels/dsepd/ss1978/lesson3/section6.html 
ve <- function(n, n_infected, tot_infected, population_size) {
  return(1- (n_infected/n) / ((tot_infected-n_infected)/(population_size-n)))
}


population_size = 100000

vacc_per = 50 #para a pop. simulada para a validação, simplificar com 50,50

#Vaxzevria/Fiocruz VE Fully vacc Table 1
infected_if_vacc_prob = 1-0.729 #Probability of being vaccinated and still get covid if exposed enough to get covid unvaccinated.

#Probability of being hospitalized in ICU/Death  if infected enough to get covid unvaccinated.
#From Table 1
#hosp_if_infected_prob =  (hosp_events / hosp_person-days) / (infected_events / infected_person-days)
hosp_if_infected_prob =  (22449 / 607756996) / (130302 / 607095423)

icu_if_infected_prob =  (7558 / 607855737) / (130302 / 607095423)

death_if_infected_prob =  (7037 / 607859573) / (130302 / 607095423)

#From Table 1
#prob = 1 - VE 
# hosp_if_infected_prob * (1-VE) / infected_if_vacc_prob
hosp_if_vacc_prob = hosp_if_infected_prob * (1-0.88) / infected_if_vacc_prob
icu_if_vacc_prob = icu_if_infected_prob * (1-0.891) / infected_if_vacc_prob
death_if_vacc_prob = death_if_infected_prob * (1-0.902) / infected_if_vacc_prob

#create initial population
population = tibble(x = runif(population_size)*99+1, 
                    y = runif(population_size)*99+1,
                    infected_if_vacc = coin_toss(size = population_size,
                                                 prob = c(infected_if_vacc_prob,
                                                          1-infected_if_vacc_prob)))

#summary for population
pop_summ <- population %>%
  mutate( vacc = x <= vacc_per,                  #vaccinated if x <= percentage of population vaccinated
          infected = (!vacc | infected_if_vacc), #infected if not vaccinated or based on coin toss on VE. 
          
          #hosp/icu/death if infected & based on vacc, non vacc respective probability
          hosp = infected & ifelse(vacc, 
                                   coin_toss(size = population_size,
                                             prob = c(hosp_if_vacc_prob,
                                                      1-hosp_if_vacc_prob)),
                                   coin_toss(size = population_size,
                                             prob = c(hosp_if_infected_prob,
                                                      1-hosp_if_infected_prob))),
          icu = infected & ifelse(vacc, 
                                  coin_toss(size = population_size,
                                            prob = c(icu_if_vacc_prob,
                                                     1-icu_if_vacc_prob)),
                                  coin_toss(size = population_size,
                                            prob = c(icu_if_infected_prob,
                                                     1-icu_if_infected_prob))),
          death = infected & ifelse(vacc, 
                                    coin_toss(size = population_size,
                                              prob = c(death_if_vacc_prob,
                                                       1-death_if_vacc_prob)),
                                    coin_toss(size = population_size,
                                              prob = c(death_if_infected_prob,
                                                       1-death_if_infected_prob)))) %>%
  
  group_by(vacc) %>%
  summarise(n = n(),
            n_infected = sum(infected),
            n_hosp = sum(hosp),
            n_icu = sum(icu),
            n_death = sum(death))

pop_summ <- pop_summ %>%
  #add totals to allow for calculating VE
  mutate(tot_infected = sum(n_infected),
         tot_hosp = sum(n_hosp),
         tot_icu = sum(n_icu),
         tot_death = sum(n_death)) %>% 
  group_by(vacc) %>%
  #compute VE (Vaccine Effectiveness)
  mutate(ve_infected = ve( n,n_infected,tot_infected, population_size),
         ve_hosp = ve( n,n_hosp,tot_hosp, population_size),
         ve_icu = ve( n,n_icu,tot_icu, population_size),
         ve_death = ve( n,n_death,tot_death, population_size)) 
#output
pop_summ <- pop_summ %>%
  mutate(across(where(is.numeric),function(x) {replace(x,x<0, NA)}))
knitr::kable(pop_summ, digits = 3)


```
### Probabilidades 
Probabilidade de infecção se vacinado

infected_if_vacc_prob = 1-0.729 = `r (1-0.729)*100`%

### Probabilidade de ser Hospitalizado / UTI / Morte se infectado (sem vacina).

Tabela 2
hosp_if_infected_prob =  (hosp_events / hosp_person-days) / (infected_events / infected_person-days)

hosp_if_infected_prob =  (22449 / 607756996) / (130302 / 607095423) = `r round((22449 / 607756996) / (130302 / 607095423)*100,3)`%

icu_if_infected_prob =  (7558 / 607855737) / (130302 / 607095423) =  `r round((7558 / 607855737) / (130302 / 607095423)*100,3)`%

death_if_infected_prob =  (7037 / 607859573) / (130302 / 607095423) =   `r round((7037 / 607859573) / (130302 / 607095423)*100,3)`%


### Probabilidade de ser Hospitalizado / UTI / Morte se infectado (com vacina).

Tabela S1

prob = 1 - VE 

hosp_if_infected_prob * (1-VE) / infected_if_vacc_prob

hosp_if_vacc_prob = hosp_if_infected_prob * (1-0.88) / infected_if_vacc_prob = `r round(hosp_if_infected_prob * (1-0.88) / infected_if_vacc_prob*100,3)`%

icu_if_vacc_prob = icu_if_infected_prob * (1-0.891) / infected_if_vacc_prob = `r round( icu_if_infected_prob * (1-0.891) / infected_if_vacc_prob*100,3)`%

death_if_vacc_prob = death_if_infected_prob * (1-0.902) / infected_if_vacc_prob = `r round( death_if_infected_prob * (1-0.902) / infected_if_vacc_prob*100,3)`%
