---
title: "Por que vemos pessoas vacinadas com covid-19?"
output: learnr::tutorial
runtime: shiny_prerendered
---

<!-- A fazer: marcados com TO-DO -->

```{r setup, include=FALSE}
library(learnr)
library(tidyverse) #load only needed components?
library(emojifont)
library(hrbrthemes)
library(extrafont)
library(waffle)
source("pop_gen.R")


knitr::opts_chunk$set(echo = FALSE)
```
```{r client_parameters}
#TO-DO: percentual vacinado do Brasil
#TO-DO: Percentual real para vacina selecionada - fully
vacc_per_init = 27 #initial slider position for percentage of population vaccinated

#DEBUG ONLY - AUX function to run local charts
debug <- function(){
  ##debug version
  library(tidyverse) #load only needed components?
  source("src/pop_gen.R")
  population_size = 784
  point_size = 5
  shield_size = 7
  
  population_outcome <- function(){
    vacc_per = 50
    return(get_population(population_size = population_size,
                          infected_if_vacc_prob =
                            get_infected_2_death_model()[["infected_if_vacc_prob"]]) %>%
             add_outcomes(vacc_per)   %>%
             add_neat_x_y() %>%
             mutate(label = ifelse(coin_toss(size = population_size, 
                                             prob = c(0.5,0.5)),
                                   fontawesome('fa-male'),
                                   fontawesome('fa-female')))
           
           
    )
  }
  
}

```
```{r server_init_parameters, context="server"}
source("pop_plots.R")


population_size <<- 784

#viz parameters
point_size <<- 5   #glyph size
shield_size <<- 7

shape_guide <<- 22

person_color <<- "grey"
death_color <<- "black"
hosp_color <<- "green"
covid_color <<- "red"
shield_color <<- "black"


#slider synch
observeEvent(input$vacc_per_a,{
  if(input$vacc_per_a !=input$vacc_per_b)
    updateSliderInput(inputId = "vacc_per_b", value = input$vacc_per_a)
})

observeEvent(input$vacc_per_b,{
  if(input$vacc_per_b !=input$vacc_per_a)
    updateSliderInput(inputId = "vacc_per_a", value = input$vacc_per_b)
})

#generate population by vacc per
population_outcome <- reactive({
  vacc_per = input$vacc_per_a
  return(get_population(population_size = population_size, 
                        infected_if_vacc_prob = 
                          get_infected_2_death_model()[["infected_if_vacc_prob"]]) %>%
           add_outcomes(vacc_per) %>%
           add_neat_x_y() %>%
           mutate(label = ifelse(coin_toss(size = population_size, 
                                           prob = c(0.5,0.5)),
                                 fontawesome('fa-male'),
                                 fontawesome('fa-female')))
         
  )
})

#to display pop size as text
output$population_size_text <- renderText(population_size)

```

## Vacina e covid-19

No quadro abaixo temos quase 800 pessoas. Usando o controle, você pode determinar quantas delas estão vacinadas. 



<!-- #PLOT VACC X N VACC -->
```{r plot_vacc_non_vacc, context="server"}
output$plot_vacc_non_vacc <- renderPlot({
  
  population_outcome() %>% 
    plot_vacc_non_vacc()
  
})
```
```{r vacc_per_control, echo=FALSE}
plotOutput("plot_vacc_non_vacc")
sliderInput("vacc_per_a", "Percentual vacinado da população:", min = 0, max = 100, value = vacc_per_init)
```


<!-- #Texto explicando que mesmo com vacina pode covid -->
Todas essas pessoas foram expostas ao vírus por um bom tempo. Tempo suficiente para que que uma pessoa não vacinada seja infectada. No gráfico abaixo, as pessoas com covid-19 estão em vermelho. 

Todas as pessoas não vacinadas estão com covid-19. Já a maior parte das vacinadas, escaparam. Mas, ainda assim,  também vemos casos entre as vacinadas. 

<!-- #PLOT VACC X N VACC X COVID -->
```{r plot_vacc_non_vacc_covid, context="server"}
output$plot_vacc_non_vacc_covid <- renderPlot({
  
  population_outcome() %>% 
    plot_vacc_non_vacc_covid()
  
  
})
```
```{r vacc_non_vacc_covid, echo=FALSE}
plotOutput("plot_vacc_non_vacc_covid")
```


<!-- #TO-DO:Texto Introdução gráfico só com os doentes -->
Arrumando direitinho as pessoas com covid-19, podemos comparar o números das vacinadas e o não vacinadas entre elas.  Experimente mover o controle. É possível que a maior parte das pessoas infectadas tenha sido vacinada? E 100%? Quando isso acontece?   

<!-- #PLOT COVID BAR -->
```{r plot_covid_only, context="server"}
output$plot_covid_only <- renderPlot({
  #TO-DO:PERCENTUAIS DO TOTAL EM VALORES
  
  population_outcome() %>%
    filter(infected) %>%    #plot_covid_only()
    mutate(label_vacc = ifelse(vacc, emoji('white_circle'),"")) %>%
    mutate(vacc = factor(vacc, 
                         levels = c(T,F), 
                         labels = c("Vacinada","Não vacinada"))) %>%
    select(vacc, label, label_vacc, infected) %>%
    group_by(vacc, label, label_vacc,infected) %>%
    summarise(n = n()) %>%
    ggplot(aes( values = n))  +
    geom_pictogram(aes(label = label, color = infected),
                   n_rows = 20, size = 4, flip = TRUE,
                   family = "fontawesome-webfont", show.legend = F) +
    geom_pictogram(aes(label = " ", color = infected),
                   n_rows = 20, size = 4, flip = TRUE,
                   family = "sans") + #dummy empty pictogram for legend
    geom_pictogram(color = shield_color, fill = "red",
                   aes(label = label_vacc ),
                   n_rows = 20, size = 7, flip = TRUE,
                   family = "EmojiOne", show.legend = F) + 
    
    coord_equal() +
    theme_enhance_waffle() +
    facet_wrap(~vacc) +
    scale_color_manual(name = "Infecção",
                       values = c(covid_color,person_color),
                       breaks = c(T, F),
                       labels = c("Covid-19","Não Infectada")) +
    # guides(color  = guide_legend( override.aes = list(shape = shape_guide, label = "X",
    #                                                  fill=covid_color, 
    #                                                  family = "fontawesome-webfont",
    #                                                  size = 10)))+
    # 
    guides(color  = guide_legend( override.aes = list(size = 10, label = "■")))+
    theme_void() + theme(legend.key = element_blank(), legend.position="bottom")
  
  
})
```
```{r covid_only, echo=FALSE}
plotOutput("plot_covid_only")
sliderInput("vacc_per_b", "Percentual vacinado da população:", min = 0, max = 100, value = vacc_per_init)
```

No gráfico abaixo, arrumamos agora as pessoas com covid-19 junto daquelas sem covid-19. Entre as não vacinadas, todas tem covid. E entre as vacinadas? O que acontece com o total de infectados à medida que aumentamos o percentual da população vacinada? 

<!-- #PLOT PERC NA POP  -->
```{r plot_vacc_non_vacc_covid_sort, context="server"}
output$plot_vacc_non_vacc_covid_sort <- renderPlot({
  #TO-DO:GRAFICO de percentual em cada população
  #TO-DO:NEAT
  
  get_bar_vacc_inf_neat <- function(n_inf) {
    
    points_dist = 100/sqrt(population_size) 
    
    points_per_col = round(sqrt(n_inf)) 
    
    row_number = 1:n_inf
    
    return(tibble(x_bar = points_dist * (floor((row_number-1) / points_per_col)),
                  y_bar = points_dist * ((row_number-1) %% points_per_col))
    )
    
    
  }
  
  get_bar_vacc_n_inf_neat <- function(n_inf, n_vacc) {
    
    points_dist = 100/sqrt(population_size) 
    
    points_per_col = round(sqrt(population_size)) 
    
    row_number = 1:(n_vacc-n_inf)
    
    return(tibble(x_bar = points_dist * (floor((row_number-1) / points_per_col)),
                  y_bar = points_dist * ((row_number-1) %% points_per_col))
    )
    
    
  }
  
  
  get_bar_vacc_inf <- function(n, vacc_per, prob) {
    x_len = vacc_per * sqrt(prob)
    x1 = (vacc_per-x_len)/2
    x2 = x1 + x_len
    y_len =  100 * sqrt(prob)
    y1 = (100-y_len)/2
    y2 = y1 + y_len
    
    return(tibble(x_bar = runif(n)*x_len + x1,
                  y_bar = runif(n)*y_len + y1))
  }
  
  get_bar_vacc_n_inf <- function(n, vacc_per, prob) {
    x_len = vacc_per * sqrt(prob)
    x1 = (vacc_per-x_len)/2
    x2 = x1 + x_len
    y_len =  100 * sqrt(prob)
    y1 = (100-y_len)/2
    y2 = y1 + y_len
    
    bar <- tibble(x_bar = runif(n)*vacc_per,
                  y_bar = runif(n)*100) %>%
      mutate(invalid = x_bar > x1 & x_bar < x2 & y_bar > y1 & y_bar < y2)
    while(nrow(bar %>% filter(invalid))){
      bar <- bar %>%
        mutate(x_bar = ifelse(invalid, runif(n)*vacc_per,x_bar),
               y_bar = ifelse(invalid, runif(n)*100, y_bar)) %>%
        mutate(invalid =  x_bar > x1 & x_bar < x2 & y_bar > y1 & y_bar < y2)
    }
    return(bar)
  }
  
  model = get_infected_2_death_model()
  summ_pop <- population_outcome() %>% 
    group_by(vacc, infected) %>%
    summarise(n = n())
  
  vacc_per = input$vacc_per_a
  
  bar_vacc_inf = get_bar_vacc_inf_neat(n_inf = (summ_pop %>% filter (vacc,infected))$n) 
  bar_vacc_n_inf = get_bar_vacc_n_inf_neat(n_inf = (summ_pop %>% filter (vacc,infected))$n,
                                           n_vacc =sum( (summ_pop %>% filter (vacc))$n)) 
  #NOT NEAT CODE - DO NOT DELETE
  # bar_vacc_inf = get_bar_vacc_inf(n = (summ_pop %>% filter (vacc,infected))$n,
  #                                 vacc_per = vacc_per, 
  #                                 prob = model[["infected_if_vacc_prob"]]) 
  # 
  # bar_vacc_n_inf = get_bar_vacc_n_inf(n = (summ_pop %>% filter (vacc,!infected))$n,
  #                                     vacc_per = vacc_per, 
  #                                     prob = model[["infected_if_vacc_prob"]]) 
  # 
  
  population_outcome() %>%
    mutate(x_bar = x_neat, y_bar = y_neat) %>% 
    group_by(vacc, infected) %>%
    mutate( x_bar = ifelse(vacc & infected, bar_vacc_inf$x_bar, x_bar),
            y_bar = ifelse(vacc & infected, bar_vacc_inf$y_bar, y_bar)) %>%
    mutate( x_bar = ifelse(vacc & !infected, bar_vacc_n_inf$x_bar, x_bar),
            y_bar = ifelse(vacc & !infected, bar_vacc_n_inf$y_bar, y_bar)) %>%
    ungroup() %>%
    ggplot(aes(x=x_bar, y=y_bar)) +
    
    geom_point(shape = 1, alpha = 0, size = 1, aes(color = infected)) +
    geom_text(aes(color = infected,label = label),family = "fontawesome-webfont",
              size = point_size, show.legend = FALSE)+
    
    geom_point(shape = 1, aes(alpha = vacc), size = shield_size, color = shield_color) +
    
    scale_color_manual(name = "Infecção",
                       values = c(covid_color,person_color),
                       breaks = c(T, F),
                       labels = c("Covid-19","Não Infectada")) +
    guides(color  = guide_legend(override.aes = list(shape = shape_guide,
                                                     fill=c(covid_color,person_color),
                                                     alpha = 1, size = 5))) +
    
    scale_alpha_manual(name = element_blank(),
                       values = c(1,0),
                       breaks = c(T,F),
                       labels = c("Vacina",element_blank())) +
    guides(alpha  = guide_legend(override.aes = list(color = "black")),
           nrow=2, byrow=TRUE) +
    
    theme_void() + theme(legend.position="bottom")
  
})
```
```{r vacc_non_vacc_covid_sort, echo=FALSE}
plotOutput("plot_vacc_non_vacc_covid_sort")
```


No mundo real, o número de infectados cairia ainda mais com mais vacinas. À medida que temos menos infectados, fica cada vez mais difícil infectar-se. Para que nosso exemplo funcione, temos que imaginar que elas viajaram para um foco de covid-19.  

## Hospitalizações e mortes



## Código exemplo a partir daqui - apagar ao final


*Here's a simple exercise with an empty code chunk provided for entering the answer.*

Write the R code required to add two plus two:

```{r two-plus-two, exercise=TRUE}
2+2
```

### Exercise with Code

*Here's an exercise with some prepopulated code as well as `exercise.lines = 5` to provide a bit more initial room to work.*

Now write a function that adds any two numbers and then call it:

```{r add-function, exercise=TRUE, exercise.lines = 5}
add <- function() {
  
}
```

## Topic 2

### Exercise with Hint

*Here's an exercise where the chunk is pre-evaulated via the `exercise.eval` option (so the user can see the default output we'd like them to customize). We also add a "hint" to the correct solution via the chunk immediate below labeled `print-limit-hint`.*

Modify the following code to limit the number of rows printed to 5:

```{r print-limit, exercise=TRUE, exercise.eval=TRUE}
mtcars
```

```{r print-limit-hint}
head(mtcars)
```

### Quiz

*You can include any number of single or multiple choice questions as a quiz. Use the `question` function to define a question and the `quiz` function for grouping multiple questions together.*

Some questions to verify that you understand the purposes of various base and recommended R packages:

```{r quiz}
quiz(
  question("Which package contains functions for installing other R packages?",
           answer("base"),
           answer("tools"),
           answer("utils", correct = TRUE),
           answer("codetools")
  ),
  question("Which of the R packages listed below are used to create plots?",
           answer("lattice", correct = TRUE),
           answer("tools"),
           answer("stats"),
           answer("grid", correct = TRUE)
  )
)
```

