---
title: "Por que vemos pessoas vacinadas com covid-19?"
output: learnr::tutorial
runtime: shiny_prerendered
---

<!-- A fazer: marcados com TO-DO -->

```{r setup, include=FALSE}
library(learnr)
library(tidyverse) #load only needed components?
source("pop_gen.R")
knitr::opts_chunk$set(echo = FALSE)
```
```{r client_parameters}
#TO-DO: percentual vacinado do Brasil
#TO-DO: Percentual real para vacina selecionada - fully
vacc_per_init = 27 #initial slider position for percentage of population vaccinated
```
```{r server_parameters_init, context="server"}
population_size = 1000
point_size = 2

observeEvent(input$vacc_per_a,{
  if(input$vacc_per_a !=input$vacc_per_b)
    updateSliderInput(inputId = "vacc_per_b", value = input$vacc_per_a)
})

observeEvent(input$vacc_per_b,{
  if(input$vacc_per_b !=input$vacc_per_a)
    updateSliderInput(inputId = "vacc_per_a", value = input$vacc_per_b)
})


population_outcome <- reactive({
  vacc_per = input$vacc_per_a
  return(get_population(population_size = population_size, 
                        infected_if_vacc_prob = get_infected_2_death_model()[["infected_if_vacc_prob"]]) %>%
           add_outcomes(vacc_per))
})

#debug version
# population_outcome <- function(){
#   vacc_per = 27
#   return(get_population(population_size = population_size,
#                         infected_if_vacc_prob = get_infected_2_death_model()[["infected_if_vacc_prob"]]) %>%
#            add_outcomes(vacc_per))
# }


```

## Com vacina, sem vacina e covid-19

Cada elemento no gráfico abaixo representa uma pessoa. Usando o controle, você pode determinar quantas delas estão vacinadas.


```{r plot_vacc_non_vacc, context="server"}
output$plot_vacc_non_vacc <- renderPlot({
  #TO-DO:Gráfico WAFFLE
  population_outcome() %>% 
    ggplot(aes(x=x, y=y, color = vacc)) +
    geom_point(size = point_size) +
    theme_minimal()
  
})
```
```{r vacc_per_control, echo=FALSE}
plotOutput("plot_vacc_non_vacc")
sliderInput("vacc_per_a", "Percentual vacinado da população:", min = 0, max = 100, value = vacc_per_init)
```


<!-- #TO-DO:Texto explicando que mesmo com vacina pode covid -->
Todas essas pessoas foram expostas ao vírus um tempo suficiente para que que uma pessoa não vacinada infecte-se. No gráfico abaixo, as pessoas com covid-19 estão marcadas XYZ. 

Todas as pessoas não vacinadas estão com covid-19. Já a maior parte das vacinadas, escaparam. O espaço das pessoas não vacinadas está bem mais cheio de infectados.  No entanto,  também vemos casos entre as vacinadas. 

```{r plot_vacc_non_vacc_covid, context="server"}
output$plot_vacc_non_vacc_covid <- renderPlot({
  #TO-DO:Gráfico WAFFLE Padronizado
  #TO-DO:Temporário - remover outros outcomes. 
  
  population_outcome() %>%
    mutate( outcome = case_when(death==T ~ "death",
                                hosp==T ~ "hosp",
                                infected==T ~ "infected",
                                TRUE ~"none") ) %>%
    ggplot(aes(x=x, y=y))+  
    geom_point(aes(
      shape = vacc, 
      color = infected,
      fill = outcome), 
      size = point_size) +
    scale_shape_manual(values = c(24,25), 
                       breaks = c(T,F),
                       labels = c("Vacinada","Não vacinada")) +
    
    scale_fill_manual(values = c("black", "green","grey","grey"), 
                      breaks = c("death", "hosp","infected", "none"),
                      labels = c("Morte","Hospitalização","Covid-19","Não Infectada")) +
    
    scale_color_manual(values = c("red","grey"), 
                       breaks = c(T,F),
                       labels = c("Infectada", "Não infectada"))+
    theme_void() + theme(legend.position="bottom", 
                         legend.title = element_blank()) + 
    # guides(color = guide_legend(override.aes = list(shape = 25, 
    #                                                 fill = "grey"),
    #                             nrow=2,byrow=TRUE)) + 
    guides(color = FALSE) + 
    guides(shape = guide_legend(override.aes = list(fill = "grey", 
                                                    color = c("grey","red")),
                                nrow=2,byrow=TRUE)) +
    guides(fill  = guide_legend(override.aes = list(shape = 25, 
                                                    color=c(rep("red",3),"grey")),   
                                nrow=2,byrow=TRUE)) 
  
})
```
```{r vacc_non_vacc_covid, echo=FALSE}
plotOutput("plot_vacc_non_vacc_covid")
```


<!-- #TO-DO:Texto Introdução gráfico só com os doentes -->
Arrumando direitinho somente as pessoas com covid-19, podemos comparar os grupos do vacinados e o grupo dos vacinados. Experimente mover o controle. É possível que a maior parte das pessoas com covid-19 tenha sido vacinada? E 100%? Quando isso acontece?   


```{r plot_covid_only, context="server"}
output$plot_covid_only <- renderPlot({
  #TO-DO:Arrumar em barras
  #TO-DO:Gráfico WAFFLE Padronizado
  #TO-DO:PERCENTUAIS DO TOTAL EM VALORES
  
  points_dist = 100/sqrt(population_size) #target mean distance between points
  
  pop_infected <- population_outcome() %>%
    filter(infected)
  
  vacc_infected_n <- pop_infected %>% group_by(vacc) %>%
    summarise(n = n())
  
  
  #heights X widths
  #choose column width so that the higher group reaches the top 
  number_of_cols = max(3,max(vacc_infected_n$n / sqrt(population_size))) # in columns
  col_width_dist = number_of_cols * points_dist
  
  pop_infected %>%
    group_by(vacc) %>%
    mutate( x_bar = runif(n()) * col_width_dist  - vacc*col_width_dist,
            y_bar = runif(n()) * n()/number_of_cols * points_dist) %>%
    ungroup() %>%
    ggplot(aes(x=x_bar, y=y_bar, 
               color = vacc )) +  #color indicates vaccinated or not - change
    geom_point(size = point_size) + #TO-DO: adjust size? 
    theme_minimal()
  
})
```
```{r covid_only, echo=FALSE}
plotOutput("plot_covid_only")
sliderInput("vacc_per_b", "Percentual vacinado da população:", min = 0, max = 100, value = vacc_per_init)
```

No gráfico abaixo, arrumamos agora as pessoas com covid-19 junto daquelas sem covid-19. Entre as não vacinadas, todas tem covid. E entre as vacinadas? O que acontece com o total de infectados à medida que aumentamos o percentual da população vacinada? 

<!-- TO-DO:GRAFICO de percentual em cada população -->
```{r plot_vacc_non_vacc_covid_sort, context="server"}
output$plot_vacc_non_vacc_covid_sort <- renderPlot({
  #TO-DO:Gráfico WAFFLE Padronizado
  #points_dist = 100/sqrt(population_size) #target mean distance between points
  
  #pop_infected <- population_outcome() %>%
  #  filter(infected)
  #vacc_infected_n <- pop_infected %>% group_by(vacc) %>%
  #  summarise(n = n())
  #max_xy_vacc = sqrt(vacc_infected_n$n) * points_dist
  #print(max_xy_vacc)
  
  get_bar_vacc_inf <- function(n, vacc_per, prob) {
    x_len = vacc_per * sqrt(prob)
    x1 = (vacc_per-x_len)/2
    x2 = x1 + x_len
    y_len =  100 * sqrt(prob)
    y1 = (100-y_len)/2
    y2 = y1 + y_len
    
    return(tibble(x_bar = runif(n)*x_len + x1,
                  y_bar = runif(n)*y_len + y1))
  }
  
  get_bar_vacc_n_inf <- function(n, vacc_per, prob) {
    x_len = vacc_per * sqrt(prob)
    x1 = (vacc_per-x_len)/2
    x2 = x1 + x_len
    y_len =  100 * sqrt(prob)
    y1 = (100-y_len)/2
    y2 = y1 + y_len
    
    bar <- tibble(x_bar = runif(n)*vacc_per,
                  y_bar = runif(n)*100) %>%
      mutate(invalid = x_bar > x1 & x_bar < x2 & y_bar > y1 & y_bar < y2)
    while(nrow(bar %>% filter(invalid))){
      bar <- bar %>%
        mutate(x_bar = ifelse(invalid, runif(n)*vacc_per,x_bar),
               y_bar = ifelse(invalid, runif(n)*100, y_bar)) %>%
        mutate(invalid =  x_bar > x1 & x_bar < x2 & y_bar > y1 & y_bar < y2)
    }
    return(bar)
  }
  
  
  model = get_infected_2_death_model()
  summ_pop <- population_outcome() %>% 
    group_by(vacc, infected) %>%
    summarise(n = n())
  
  vacc_per = input$vacc_per_a
  bar_vacc_inf = get_bar_vacc_inf(n = (summ_pop %>% filter (vacc,infected))$n,
                                  vacc_per = vacc_per, 
                                  prob = model[["infected_if_vacc_prob"]]) 
  bar_vacc_n_inf = get_bar_vacc_n_inf(n = (summ_pop %>% filter (vacc,!infected))$n,
                                      vacc_per = vacc_per, 
                                      prob = model[["infected_if_vacc_prob"]]) 
  
  
  population_outcome() %>%
    mutate(x_bar = x, y_bar = y) %>% 
    group_by(vacc, infected) %>%
    mutate( x_bar = ifelse(vacc & infected, bar_vacc_inf$x_bar, x_bar),
            y_bar = ifelse(vacc & infected, bar_vacc_inf$y_bar, y_bar)) %>%
    mutate( x_bar = ifelse(vacc & !infected, bar_vacc_n_inf$x_bar, x_bar),
            y_bar = ifelse(vacc & !infected, bar_vacc_n_inf$y_bar, y_bar)) %>%
    ungroup() %>%
    ggplot(aes(x=x_bar, y=y_bar, 
               color = vacc, #color indicates vaccinated or not - change
               alpha = infected)) +
    geom_point(size = point_size) +
    theme_minimal()
})
```
```{r vacc_non_vacc_covid_sort, echo=FALSE}
plotOutput("plot_vacc_non_vacc_covid_sort")
```


No mundo real, o número de infectados cairia ainda mais com mais vacinas. À medida que temos menos infectados, fica cada vez mais difícil infectar-se. Para que nosso exemplo funcione, temos que imaginar que elas viajaram para um foco de covid-19.  

## Código exemplo a partir daqui - apagar ao final


TESTE de SLIDER DUPLICADO

```{r synch test, echo=FALSE}
sliderInput("bins_a", "Number of bins:", min = 1, max = 50, value = 30)
sliderInput("bins_b", "Number of bins:", min = 1, max = 50, value = 30)
sliderInput("bins_c", "Number of bins:", min = 1, max = 50, value = 30)
plotOutput("distPlot")
```

```{r, context="server"}

observeEvent(input$bins_a,{
  if(input$bins_a !=input$bins_b)
    updateSliderInput(inputId = "bins_b", value = input$bins_a)
  if(input$bins_a !=input$bins_c)
    updateSliderInput(inputId = "bins_c", value = input$bins_a)
})

observeEvent(input$bins_b,{
  if(input$bins_b !=input$bins_a)
    updateSliderInput(inputId = "bins_a", value = input$bins_b)
  if(input$bins_b !=input$bins_c)
    updateSliderInput(inputId = "bins_c", value = input$bins_b)
})
observeEvent(input$bins_c,{
  if(input$bins_c !=input$bins_a)
    updateSliderInput(inputId = "bins_a", value = input$bins_c)
  if(input$bins_c !=input$bins_b)
    updateSliderInput(inputId = "bins_b", value = input$bins_c)
})


output$distPlot <- renderPlot({
  x <- faithful[, 2]  # Old Faithful Geyser data
  bins <- seq(min(x), max(x), length.out = input$bins_a + 1)
  hist(x, breaks = bins, col = 'darkgray', border = 'white')
})
```

*Here's a simple exercise with an empty code chunk provided for entering the answer.*

Write the R code required to add two plus two:

```{r two-plus-two, exercise=TRUE}
2+2
```

### Exercise with Code

*Here's an exercise with some prepopulated code as well as `exercise.lines = 5` to provide a bit more initial room to work.*

Now write a function that adds any two numbers and then call it:

```{r add-function, exercise=TRUE, exercise.lines = 5}
add <- function() {
  
}
```

## Topic 2

### Exercise with Hint

*Here's an exercise where the chunk is pre-evaulated via the `exercise.eval` option (so the user can see the default output we'd like them to customize). We also add a "hint" to the correct solution via the chunk immediate below labeled `print-limit-hint`.*

Modify the following code to limit the number of rows printed to 5:

```{r print-limit, exercise=TRUE, exercise.eval=TRUE}
mtcars
```

```{r print-limit-hint}
head(mtcars)
```

### Quiz

*You can include any number of single or multiple choice questions as a quiz. Use the `question` function to define a question and the `quiz` function for grouping multiple questions together.*

Some questions to verify that you understand the purposes of various base and recommended R packages:

```{r quiz}
quiz(
  question("Which package contains functions for installing other R packages?",
           answer("base"),
           answer("tools"),
           answer("utils", correct = TRUE),
           answer("codetools")
  ),
  question("Which of the R packages listed below are used to create plots?",
           answer("lattice", correct = TRUE),
           answer("tools"),
           answer("stats"),
           answer("grid", correct = TRUE)
  )
)
```

