---
title: "Por que vemos pessoas vacinadas com covid-19?"
output: 
  learnr::tutorial:
    progressive: true
    language: pt
runtime: shiny_prerendered
---

```{r setup, include=FALSE}
library(learnr)
library(tidyverse) #load only needed components?
library(emojifont)
library(hrbrthemes)
library(extrafont)
library(waffle)
source("pop_gen.R")


knitr::opts_chunk$set(echo = FALSE)
```
```{r client_parameters}
#TO-DO: percentual vacinado do Brasil
#TO-DO: Percentual real para vacina selecionada - fully
vacc_per_init = 27 #initial slider position for percentage of population vaccinated

#DEBUG ONLY - AUX function to run local charts
debug <- function(){
  ##debug version
  population_size = 784
  point_size = 5
  shield_size = 7
  
  population_size <<- 784
  
  #viz parameters
  point_size <<- 5   #glyph size
  shield_size <<- 7
  
  shape_guide <<- 22
  
  person_color <<- "grey"
  death_color <<- "black"
  hosp_color <<- "green"
  covid_color <<- "red"
  shield_color <<- "black"
  
  
  population_outcome <- function(){
    vacc_per = 50
    return(get_population(population_size = population_size,
                          infected_if_vacc_prob =
                            get_infected_2_death_model()[["infected_if_vacc_prob"]]) %>%
             add_outcomes(vacc_per)   %>%
             add_neat_x_y() %>%
             mutate(label = ifelse(coin_toss(size = population_size, 
                                             prob = c(0.5,0.5)),
                                   fontawesome('fa-male'),
                                   fontawesome('fa-female')))
           
           
    )
  }
  
}

```

```{r child = 'server_chunks.Rmd'}
```


## Vacina e covid-19

No quadro abaixo temos quase 800 pessoas. Usando o controle, você pode determinar quantas delas estão vacinadas. 



<!-- #PLOT VACC X N VACC -->
```{r vacc_per_control, echo=FALSE}
plotOutput("plot_vacc_non_vacc")
sliderInput("vacc_per_a", "Percentual vacinado da população:", min = 0, max = 100, value = vacc_per_init)
```


<!-- #Texto explicando que mesmo com vacina pode covid -->
Todas essas pessoas foram expostas ao vírus por um bom tempo. Tempo suficiente para que que uma pessoa não vacinada seja infectada. No gráfico abaixo, as pessoas com covid-19 estão em vermelho. 

Todas as pessoas não vacinadas estão com covid-19. Já a maior parte das vacinadas, escaparam. Mas, ainda assim,  também vemos casos entre as vacinadas. 

<!-- #PLOT VACC X N VACC X COVID -->
```{r vacc_non_vacc_covid, echo=FALSE}
plotOutput("plot_vacc_non_vacc_covid")
```


<!-- Texto Introdução gráfico só com os doentes -->
Arrumando direitinho as pessoas com covid-19, podemos comparar o números das vacinadas e o não vacinadas entre elas.  Experimente mover o controle. É possível que a maior parte das pessoas infectadas tenha sido vacinada? E 100%? Quando isso acontece?   

<!-- #PLOT COVID BAR -->
```{r covid_only, echo=FALSE}
plotOutput("plot_covid_only")
sliderInput("vacc_per_b", "Percentual vacinado da população:", min = 0, max = 100, value = vacc_per_init)
```

Agora, arrumamos as pessoas com covid-19 junto daquelas sem covid-19. Entre as não vacinadas, todas tem covid. E entre as vacinadas? O que acontece com o total de infectados à medida que aumentamos o percentual da população vacinada? 

<!-- #PLOT PERC NA POP  -->
```{r vacc_non_vacc_covid_sort, echo=FALSE}
plotOutput("plot_vacc_non_vacc_covid_sort")
plotOutput("plot_score")

```


No mundo real, o número de infectados cairia ainda mais com mais vacinas. À medida que temos menos infectados, fica cada vez mais difícil infectar-se. Para que nosso exemplo funcione, temos que imaginar que elas viajaram para um foco de covid-19.  

Pressione o botão abaixo para examinar o que ocorre com hospitalizações no nosso exemplo. 

## Hospitalizações e mortes

Se já há uma grande redução da infecção com o uso de vacinas, vamos ver o que acontece com hospitalizações e mortes.

<!-- #PLOT HOSP DEATH  -->
```{r hosp_death_control, echo=FALSE}
plotOutput("plot_hosp_death")
sliderInput("vacc_per_c", "Percentual vacinado da população:", min = 0, max = 100, value = vacc_per_init)
```
Podemos repetir com hospitalizações e mortes a pergunta que fizemos antes:  É possível que a maior parte das pessoas hospitalizadas ou mortas tenha sido vacinada? E 100% delas? Quando isso acontece? 

Veja no gráfico abaixo.
<!-- #PLOT HOSP DEATH ONLY  -->
```{r hosp_death_only, echo=FALSE}
plotOutput("plot_hosp_death_only")
```
Vamos trazer de volta o grupo todo. Vamos observar o quanto representa o total de hospitalizações e mortes entre pessoas vacinadas e não vacinadas. 

<!-- #PLOT HOSP DEATH ONLY  -->
```{r hosp_death_sort, echo=FALSE}
plotOutput("plot_hosp_death_sort")
```

<!-- #PLOT HOSP DEATH ONLY  -->
```{r final_score, echo=FALSE}
plotOutput("plot_score_final")
```


## Código exemplo a partir daqui - apagar ao final


*Here's a simple exercise with an empty code chunk provided for entering the answer.*

Write the R code required to add two plus two:

```{r two-plus-two, exercise=TRUE}
2+2
```

### Exercise with Code

*Here's an exercise with some prepopulated code as well as `exercise.lines = 5` to provide a bit more initial room to work.*

Now write a function that adds any two numbers and then call it:

```{r add-function, exercise=TRUE, exercise.lines = 5}
add <- function() {
  
}
```

## Topic 2

### Exercise with Hint

*Here's an exercise where the chunk is pre-evaulated via the `exercise.eval` option (so the user can see the default output we'd like them to customize). We also add a "hint" to the correct solution via the chunk immediate below labeled `print-limit-hint`.*

Modify the following code to limit the number of rows printed to 5:

```{r print-limit, exercise=TRUE, exercise.eval=TRUE}
mtcars
```

```{r print-limit-hint}
head(mtcars)
```

### Quiz

*You can include any number of single or multiple choice questions as a quiz. Use the `question` function to define a question and the `quiz` function for grouping multiple questions together.*

Some questions to verify that you understand the purposes of various base and recommended R packages:

```{r quiz}
quiz(
  question("Which package contains functions for installing other R packages?",
           answer("base"),
           answer("tools"),
           answer("utils", correct = TRUE),
           answer("codetools")
  ),
  question("Which of the R packages listed below are used to create plots?",
           answer("lattice", correct = TRUE),
           answer("tools"),
           answer("stats"),
           answer("grid", correct = TRUE)
  )
)
```

