---
title: "Por que vemos pessoas vacinadas com covid-19? - EM TESTE"
output: 
  learnr::tutorial:
    progressive: true
    language: pt
    theme: cosmo
runtime: shiny_prerendered
---


```{r setup, include=FALSE}
library(learnr)
library(ggplot2)
library(plyr)
library(dplyr)
library(emojifont)
library(waffle)
source("pop_gen.R")


knitr::opts_chunk$set(echo = FALSE)
```
```{r client_parameters}
#TO-DO: percentual vacinado do Brasil
#TO-DO: Percentual real para vacina selecionada - fully
vacc_per_init = 27 #initial slider position for percentage of population vaccinated

#DEBUG ONLY - AUX function to run local charts
debug <- function(){
  ##debug version
  population_size = 784
  point_size = 5
  shield_size = 7
  
  population_size <<- 784
  
  #viz parameters
  point_size <<- 5   #glyph size
  shield_size <<- 7
  
  shape_guide <<- 22
  
  person_color <<- "grey"
  death_color <<- "black"
  hosp_color <<- "green"
  covid_color <<- "red"
  shield_color <<- "black"
  
  
  population_outcome <- function(){
    vacc_per = 50
    return(get_population(population_size = population_size,
                          infected_if_vacc_prob =
                            get_infected_2_death_model()[["infected_if_vacc_prob"]]) %>%
             add_outcomes(vacc_per)   %>%
             add_neat_x_y() %>%
             mutate(label = ifelse(coin_toss(size = population_size, 
                                             prob = c(0.5,0.5)),
                                   fontawesome('fa-male'),
                                   fontawesome('fa-female')))
           
           
    )
  }
  
}

```

```{r child = 'server_chunks.Rmd'}
```


## Vacina e covid-19

No quadro abaixo temos quase 800 pessoas. Usando o controle, você pode determinar quantas delas estão vacinadas. 



<!-- #PLOT VACC X N VACC -->
```{r vacc_per_control, echo=FALSE}
plotOutput("plot_vacc_non_vacc")
sliderInput("vacc_per_a", "Percentual vacinado da população:", min = 0, max = 100, value = vacc_per_init)
```


<!-- #Texto explicando que mesmo com vacina pode covid -->
Todas essas pessoas foram expostas ao vírus por um bom tempo. Tempo suficiente para que que uma pessoa não vacinada seja infectada. No gráfico abaixo, as pessoas com covid-19 estão em vermelho. 

Todas as pessoas não vacinadas estão com covid-19. Já a maior parte das vacinadas, escaparam. Mas, ainda assim,  também vemos casos entre as vacinadas. 

<!-- #PLOT VACC X N VACC X COVID -->
```{r vacc_non_vacc_covid, echo=FALSE}
plotOutput("plot_vacc_non_vacc_covid")
```


<!-- Texto Introdução gráfico só com os doentes -->
Arrumando direitinho as pessoas com covid-19, podemos comparar o números das vacinadas e o não vacinadas entre elas.  Experimente mover o controle. É possível que a maior parte das pessoas infectadas tenha sido vacinada? E 100%? Quando isso acontece?   

<!-- #PLOT COVID BAR -->
```{r covid_only, echo=FALSE}
plotOutput("plot_covid_only")
sliderInput("vacc_per_b", "Percentual vacinado da população:", min = 0, max = 100, value = vacc_per_init)
```

Entre as pessoas não vacinadas, todas tem covid. E entre as vacinadas? O que acontece com o total de infectados à medida que aumentamos o percentual da população vacinada? 

<!-- #PLOT PERC NA POP  -->
```{r vacc_non_vacc_covid_sort, echo=FALSE}
#plotOutput("plot_vacc_non_vacc_covid_sort")
plotOutput("plot_score")

```


No mundo real, o número de infectados cairia ainda mais com mais vacinas. À medida que temos menos infectados, fica cada vez mais difícil infectar-se. Para que nosso exemplo funcione, temos que imaginar que elas viajaram para um foco de covid-19.  

Pressione o botão abaixo para examinar o que ocorre com hospitalizações no nosso exemplo. 

## Hospitalizações e mortes

Se já há uma grande redução da infecção com o uso de vacinas, vamos ver o que acontece com hospitalizações e mortes.

<!-- #PLOT HOSP DEATH  -->
```{r hosp_death_control, echo=FALSE}
plotOutput("plot_hosp_death")

```
Podemos repetir com hospitalizações e mortes a pergunta que fizemos antes:  É possível que a maior parte das pessoas hospitalizadas ou mortas tenha sido vacinada? E 100% delas? Quando isso acontece? 

Veja no gráfico abaixo.
<!-- #PLOT HOSP DEATH ONLY  -->
```{r hosp_death_only, echo=FALSE}
sliderInput("vacc_per_c", "Percentual vacinado da população:", min = 0, max = 100, value = vacc_per_init)
plotOutput("plot_hosp_death_only")
```
Mesmo tendo mais pessoas vacinadas, vamos observar os totais: de infeccções, hospitalizações e mortes. O que acontece quando a maior parte da população é vacinada?

<!-- #PLOT HOSP DEATH ONLY  -->
```{r final_score, echo=FALSE}
plotOutput("plot_score_final")
```



<!-- <!-- #PLOT HOSP DEATH ONLY  --> -->
<!-- ```{r hosp_death_sort, echo=FALSE} -->
<!-- plotOutput("plot_hosp_death_sort") -->
<!-- ``` -->



## Créditos / Notas

* Concepção: [Roberto de Pinho](https://twitter.com/robertodepinho)

* Desenvolvimento: Roberto de Pinho, [Marília Melo Favalesso](https://github.com/mmfava) & [Tomás Barcellos](https://github.com/tomasbarcellos)

* Agradecimentos: [Manoel Barral Netto - Fiocruz](https://cidacs.bahia.fiocruz.br/en/team/manoel-barral-netto-2/)

Durante o desenvolvimento, a concepção foi influenciada pelo artigo ["See How Vaccines Can Make the Difference in Delta Variant’s Impact"](https://www.nytimes.com/interactive/2021/08/12/science/covid-delta-breakthrough.html?smtyp=cur&smid=tw-nytimes) do The New York Times. A principal influência do artigo foi a ideia de iniciar com uma população que sofreu exposição. 


### Simulação

A simulação da população e resultados foi feita de acordo com os parâmetros do artigo abaixo, em sua versão 2.

**Influence of age on the effectiveness and duration of protection in Vaxzevria and CoronaVac vaccines** 
Thiago Cerqueira-Silva, Vinicius de Araújo Oliveira, Julia Pescarini, Juracy Bertoldo Júnior, Tales Mota Machado, Renzo Flores-Ortiz, Gerson Penna, Maria Yury Ichihara, Jacson Venâncio de Barros, Viviane S. Boaventura, Mauricio L. Barreto, Guilherme Loureiro Werneck, Manoel Barral-Netto
medRxiv 2021.08.21.21261501; doi: [https://doi.org/10.1101/2021.08.21.21261501](https://doi.org/10.1101/2021.08.21.21261501)
*This article is a preprint and has not been peer-reviewed. It reports new medical research that has yet to be evaluated and so should not be used to guide clinical practice.*

Considera-se que todos os indivíduos foram expostos por tempo suficiente para que sejam infectados, caso sem vacina. 

A partir dos valores da Tabela 1,  são feitos sorteios para marcar cada indivíduo com *Infection*, *Hospitalization*, *ICU admission* e *Death*, considerando o status de vacinado ou não. São considerados apenas os valores para **Vaxzevria/Fiocruz ("*AstraZeneca*")** / **Fully vaccinated (Completamente Vacinados)**.



